

Contacto

 \sim

adolfogsilveira@gmail.com



linkedin.com/in/adolfogsilveira



github.com/Daldanos



+59891464881

Habilidades

- Administración de redes
- Ciberseguiridad
- Desarrollo Full Stack
- Trabajo en Equipo
- Pensamiento Analítico
- Liderazgo
- Gestión de Incidentes
- Alta adaptabilidad
- Aprendizaje continuo

Idiomas

Inglés - Técnico Avanzado

Proyectos

• Proyecto final Holberton: Software para manejo de documentación de personal tercerizado entre empresas, desarrollado a pedido de Manpower/Experis.

Me desempeñé como Project Manager/DevOps.

Germán Silveira

ADMINISTRADOR DE SISTEMAS Y REDES | CIBERSEGURIDAD | DESARROLLADOR FULLSTACK

Soy un apasionado de la tecnología con una sólida formación en redes, telecomunicaciones y desarrollo de software.

Cuento con más de 20 años de experiencia en TI, desempeñándome principalmente en el área de soporte a usuarios y redes, recibiendo capacitaciones constantes a nivel nacional e internacional (Colombia, EEUU, México, Panamá).

Actualmente me encuentro cursando la especialización en Ciberseguridad en Holberton School.

Experiencia

Administrador de sistemas y redes

UdelaR- Facultad de Agronomía 2024 - Actualidad

Mantenimiento de los distintos elementos de la red. Instalación y configuración de sistemas de virtualización. Instalación y configuración de servidores Linux.

Asistente Informático

UdelaR 2022 - 2024 Deutsche Schule Montevideo 2014 - 2022

Atención a usuarios, atención de incidentes, instalación y configuración de software y equipos, mantenimiento de redes. Configuración de: switches Cisco, firewall Watchguard, routers MicroTik (certificado MTCNA), telefonía VoIP, VLANs, servidores Windows/Linux.

Soporte Informático

Masterkey (Representante de Assa Abloy en Uruguay) 2010 - Actualidad Instalación y configuración de software de Assa Abloy (Vision y Visionline, entre otros). Soporte a usuarios y soporte de sistemas a diferentes cadenas de hoteles a nivel nacional e internacional, tanto de forma presencial como remota.

Ciberseguridad

Arcanus 2010 - 2013

Asistencia en la realización de Ethical Hacking.

Tareas de Seguridad Informática de forma tercerizada en Banca Santander.

Formación

(7/2024 - Actualidad) Ciberseguridad
Holberton School Uruguay

(10/2023-7/2024) Foundations of Computer Science Holberton School Uruguay

(2011) Tecnicatura en Redes y Telecomunicaciones